Minutes et répertoires du notaire François LE MONNYER, 31 octobre 1839 - 7 mai 1874 (étude XXI)
Archives nationales
- Répertoire(s) de François LE MONNYER, 14 décembre 1827 - 27 mai 1889; MC/RE/XXI/19 - MC/RE/XXI/27
  - Répertoire. 1833, 1er octobre - 1840, 1er octobre 1833 - 1840; MC/RE/XXI/19
    - Inventaire après décès de Pauline Denormandie, demeurant rue Chantereine, n°26., 24 mars 1835
      inventaire après décès; Chantereine (rue); Denormandie, Pauline
    - Inventaire après décès de Louise Sophie Poutier, épouse de Camille Fénélon Pierre, demeurant à Paris, barrière de Clichy, bâtiment de l'Octroi., 20 juillet 1835
      inventaire après décès; Clichy (barrière de); Poutier, Louise Sophie; Pierre, Camille Fénélon
    - Inventaire après décès de Louis Antoine Beaunier, décédé à Paris, le 20 août 1835, rue Thérèse, n°9., 26 août 1835
      inventaire après décès; Thérèse (rue); Beaunier, Louis Antoine (....-1835)
    - Inventaire après décès de Elisabeth Antoine, veuve de Laurent Bottard, demeurant à Paris, rue de la Chaussée d'Antin, n°50, où elle est décédée le 6 novembre 1835., 16 décembre 1835
      inventaire après décès; Antoine, Elisabeth (....-1835); Bottard, Laurent
    - Inventaire après décès de Eugène Renault, demeurant à Paris, rue de Vendôme, n°2 bis, décédé à Paris, le 3 février 1836., 17 février 1836
      inventaire après décès; Vendôme (rue de); Renault, Eugène (....-1836)
    - Inventaire après décès de Marie-Antoinette Jeanne Françoise Frielot, épouse de Louis Nicolas Lerond, demeurant à Paris, rue de Rivoli, n°30 bis, décédée à Paris, le 25 octobre 1835., 18 février 1836
      inventaire après décès; Rivoli (rue de); Frielot, Marie-Antoinette Jeanne Françoise (....-1835); Lerond, Louis Nicolas
    - Inventaire après décès de Alexandre Morel, demeurant à Paris, place Cadet, n°29, décédé à Paris, le 16 août 1835., 22 février 1836
      inventaire après décès; Morel, Alexandre (....-1835)
    - Inventaire après décès de Louis Alexandre Gambard, demeurant à Paris, rue Saint-Martin, n°28, décédé à Paris, le 10 février 1836., 9 mars 1836
      inventaire après décès; Saint-Martin (rue); Gambard, Louis Alexandre (....-1836)
    - Inventaire après décès de Marie Agathe François Lyon-Delacour, demeurant à Paris, rue du Bac, n°102, décédé à Paris, le 23 janvier 1836., 18 mars 1836
      inventaire après décès; Bac (rue du); Lyon-Delacour, Marie Agathe François (....-1836)
    - Inventaire après décès de François Jean Baudouin, demeurant à Bourg-la-Reine, décédé à Paris, le 20 décembre 1835., 15 avril 1836
      inventaire après décès; Bourg-la-Reine (Hauts-de-Seine); Baudouin, François Jean (....-1835)
    - Inventaire après décès de Pierre Joseph Emmanuel Tissandier, décédé à Paris, rue de Provence, n°56, le 18 avril 1836., 28 avril 1836
      inventaire après décès; Provence (rue de); Tissandier, Pierre Joseph Emmanuel (....-1836)
    - Inventaire après décès de Marie Jeanne Vavasseur, veuve de Savinien Pierre., 16 mai 1836
      inventaire après décès; Vavasseur, Marie Jeanne; Pierre, Savinien
    - Inventaire après décès de Jean Joseph Corduant, demeurant à Paris, rue des Trois Frères, n°19, décédé à Paris, le 11 février 1836., 3 juin 1836
      inventaire après décès; Trois-Frères (rue des); Corduant, Jean Joseph (....-1836)
    - Inventaire après décès de Jean-Baptiste Nicolas Flamand, demeurant à Paris, rue Rousselet, n°13, décédé à Paris, le 10 juin 1836., 16 juin 1836
      inventaire après décès; Rousselet (rue); Flamand, Jean-Baptiste Nicolas (....-1836)
    - Inventaire après décès de Jean Nicolas Chevassut, décédé aux Prés Saint-Gervais, le 12 mai 1836., 1er juillet 1836
      inventaire après décès; Chevassut, Jean Nicolas (....-1836)
    - Inventaire après décès de Marguerite Geneviève Lesable, épouse de Joseph Haas dit Lièvre, demeurant à Paris, rue Michel Lecomte, n°8, décédée à Paris, le 10 juin 1836., 4 juillet 1836
      inventaire après décès; Lesable, Marguerite Geneviève (....-1836); Haas, Joseph; Lièvre, Joseph
    - Inventaire après décès de Louise Ursule Pineault, épouse de François André, demeurant à Paris, rue Saint-Sauveur, n°35, décédée à Paris, le 26 octobre 1835., 23 juillet 1836
      inventaire après décès; Saint-Sauveur (rue); Pineault, Louise Ursule (....-1835); André, François
    - Inventaire après décès de Pierre Jacques Malitourne, demeurant à Paris, rue du Port-Mahon, n°8, décédé à Paris, le 6 juillet 1836., 8 août 1836
      inventaire après décès; Malitourne, Pierre Jacques (....-1836)
    - Inventaire après décès de Marie Catherine Assire, épouse de Marie Jacques Louis Deschamps, demeurant rue Neuve Saint-Augustin, n°56, décédée à Paris, le 14 juin 1836., 24 août 1836
      inventaire après décès; Assire, Marie Catherine (....-1836); Deschamps, Marie Jacques Louis
    - Inventaire après dissolution de communauté de biens entre Nicolas Roland de Courbonne, demeurant à Paris, rue Saint-Honoré, n°370, et Antoinette Camille Lepescheux, son épouse, demeurant à Paris, faubourg Saint-Honoré, n°98., 16 septembre 1836
      inventaire; Saint-Honoré (rue); Saint-Honoré (faubourg); Courbonne, Nicolas Roland de; Lepescheux, Antoinette Camille
    - Inventaire après décès de Pierre Antoine Guillemin, demeurant à Paris, rue de l'Ancienne Comédie, n°18, où il est décédé le 28 août 1836., 7 novembre 1836
      inventaire après décès; Guillemin, Pierre Antoine (....-1836)
    - Inventaire après décès de Joséphine Maurice Pélagie Marie Marguerite Françoise Hélène Charlotte Mathurine Hugodot, épouse de Joseph Cotelle, demeurant à Paris, rue Sainte Marguerite, n°15., 23 février 1837
      inventaire après décès; Hugodot, Joséphine Maurice Pélagie Marie Marguerite Françoise Hélène Charlotte Mathurine; Cotelle, Joseph
    - Inventaire après décès de Marie Marguerite Félicité Magnier, épouse de Jean-Baptiste Magnier, demeurant à Paris, rue de Marivaux, n°3, décédée à Paris, le 10 février 1837., 4 mars 1837
      inventaire après décès; Marivaux (rue de); Magnier, Marie Marguerite Félicité (....-1837); Magnier, Jean-Baptiste
    - Inventaire après décès de Anne Sophie Pannetier, épouse de Marie François Debierne, décédée à Paris, le 2 mars 1837, rue Saint-Louis, n°58., 17 mars 1837
      inventaire après décès; Saint-Louis (rue); Pannetier, Anne Sophie (....-1837); Debierne, Marie François
    - Inventaire après décès de Catherine Julie Moisy, veuve d'Edmé Milon, demeurant à Paris, rue de Babylone, n°6., 6 avril 1837
      inventaire après décès; Babylone (rue de); Moisy, Catherine Julie; Milon, Edmé
    - Inventaire après décès de Claudine Plumet, épouse de Pierre Jean Hüe, demeurant à Paris, rue des Petites Ecuries, n°30., 19 avril 1837
      inventaire après décès; Plumet, Claudine; Hüe, Pierre Jean
    - Inventaire après dissolution de communauté de biens entre Jean-François Thermidor Capron, demeurant à Batignolles-Monceaux, près de Paris, Grande Rue, n°20, et Adélaïde Juttier, son épouse, demeurant à Paris, rue de Lille, n°11., 21 avril 1837
      inventaire; Batignolles-Monceaux (ancienne commune); Lille (rue de); Capron, Jean-François Thermidor; Juttier, Adélaïde
    - Inventaire après décès de Marie Michel Maury, décédé à Paris, le 30 août 1837. A la requête d'Elisabeth Caroline Legendre, sa veuve, demeurant à Paris, rue du Faubourg Saint-Denis, n°204., 15 mai 1837
      inventaire après décès; Maury, Marie Michel (....-1837); Legendre, Elisabeth Caroline
    - Inventaire après décès de Pierre Jean Hüe, décédé à Paris, rue des Petites Ecuries, n°30. A la requête de Jean Claude Adolphe Hüe, demeurant à Paris, rue Neuve Saint-Eustache, n°8., 15 juin 1837
      inventaire après décès; Hüe, Pierre Jean; Hüe, Jean Claude Adolphe
    - Inventaire après décès de Marie Geneviève Mouvault, veuve en premières noces de Jacques Charles Macaire et en secondes noces de Maurice Ricou, décédée à Paris, rue de la Victoire, n°2., 22 juin 1837
      inventaire après décès; Victoire (rue de la); Mouvault, Marie Geneviève; Macaire, Jacques Charles; Ricou, Maurice
    - Inventaire après décès de Jean-François Dabin, décédé à Paris, rue Saint-Thomas du Louvre, n°34. A la requête de Louise Thérèse Dabin, demeurant à l'adresse ci-dessus., 22 juin 1837
      inventaire après décès; Dabin, Jean-François; Dabin, Louise Thérèse
    - Inventaire après décès de Jacques Foulonneau., 27 juin 1837
      inventaire après décès; Foulonneau, Jacques
    - Inventaire après décès de Pierre Charles Langlois, demeurant à Belleville, près de Paris, rue de Paris, n°50, où il est décédé le 10 juillet 1827., 17 juillet 1837
      inventaire après décès; Belleville (ancienne commune); Langlois, Pierre Charles (....-1827)
    - Inventaire après décès de Abraham Koen, décédé à Paris, le 15 avril 1837., 14 août 1837
      inventaire après décès; Koen, Abraham (....-1837)
    - Inventaire après décès de Pierre Emile Cheronnet, décédé à Paris, le 20 juillet 1837. A la requête de Barthélémy Antoine François Sellier, demeurant à Paris, rue du Helder, n°1., 4 septembre 1837
      inventaire après décès; Helder (rue du); Cheronnet, Pierre Emile (....-1837); Sellier, Barthélémy Antoine François
    - Inventaire après décès de Anne Marie Gaultier de Montgeroult de Coutances, veuve en 1ères n. de Joseph Marie Jean Michel Brandouin Balagnier de Beaufort et épouse en 2des de Charles Marie Benjamin comte d'Hautpoul, demeurant à Paris, rue du Regard, n°14., 8 novembre 1837
      inventaire après décès; Regard (rue du); Gaultier de Montgeroult de Coutances, Anne Marie; Brandouin Balagnier de Beaufort, Joseph Marie Jean Michel; Hautpoul, Charles Marie Benjamin d'
    - Inventaire après décès de Alexandre Pierre Louis Deherain, demeurant à Paris, rue de La Rochefoucauld, n°9, décédé à Paris, le 26 août 1837., 15 novembre 1837
      inventaire après décès; La-Rochefoucauld (rue de); Deherain, Alexandre Pierre Louis (....-1837)
    - Inventaire après décès de Sabine Piolin, épouse de Samuel Brauer, demeurant à Paris, rue Caumartin, n°28., 27 novembre 1837
      inventaire après décès; Piolin, Sabine; Brauer, Samuel
    - Inventaire après décès de Claude Madeleine Hortense Houdart, veuve de Nicolas Joseph Yvert, décédée le 8 octobre 1837., 14 décembre 1837
      inventaire après décès; Houdart, Claude Madeleine Hortense (....-1837); Yvert, Nicolas Joseph
    - Inventaire après décès de Marie Anne Petit, épouse de François Charlemagne Lefebvre, demeurant à Paris, rue Sainte-Anne, n°57, décédée à Paris, le 13 décembre 1837., 3 février 1838
      inventaire après décès; Sainte-Anne (rue); Petit, Marie Anne (....-1837); Lefebvre, François Charlemagne
    - Inventaire après décès de Edmée Sophie Touchet, épouse de Henri Frix, débitant de liqueurs, demeurant à Paris, rue Rochechouart, n°7, décédée le 11 février 1838., 15 mars 1838
      inventaire après décès; Touchet, Edmée Sophie (....-1838); Frix, Henri
    - Inventaire après décès de François Henri Ravinet, demeurant rue de la Paix, n°26, à Batignolles, décédé à Batignolles-Monceaux, le 13 janvier 1838., 17 mars 1838
      inventaire après décès; Batignolles-Monceaux (ancienne commune); Paix (rue de la); Ravinet, François Henri (....-1838)
    - Inventaire après décès de André François Sauveur Bourdet, demeurant à Paris, rue Saint-Honoré, n°297., 3 avril 1838
      inventaire après décès; Saint-Honoré (rue); Bourdet, André François Sauveur
    - Inventaire après décès de Joséphine Adélaïde Porrier, épouse de Constant Charles Colas, demeurant à Paris, passage de l'Opéra, escalier G, décédée le 7 septembre 1836., 17 avril 1838
      inventaire après décès; Opéra (passage de l'); Porrier, Joséphine Adélaïde (....-1836); Colas, Constant Charles
    - Inventaire après décès de Pierre Eloi Masson, décédé à Paris, rue Saint-Antoine, n°121, le 11 avril 1838., 26 avril 1838
      inventaire après décès; Saint-Antoine (rue); Masson, Pierre Eloi (....-1838)
    - Inventaire après décès de Raymonde Jeanne Elisa Lecarpentier, épouse de Augustin César François de Cheppe, demeurant à Paris, rue de la Chaussée d'Antin, n°18, décédée à Paris, le 27 avril 1838., 21 mai 1838
      inventaire après décès; Lecarpentier, Raymonde Jeanne Elisa (....-1838); Cheppe, Augustin César François de
    - Inventaire après décès de Guillaume Guille, demeurant à Paris, boulevard Bonne Nouvelle, n°16., 5 septembre 1838
      inventaire après décès; Bonne-Nouvelle (boulevard de); Guille, Guillaume
    - Inventaire après décès de Pierre Etienne Chollet, décédé à Montrouge, le 25 octobre 1838., 8 novembre 1838
      inventaire après décès; Montrouge (Hauts-de-Seine); Chollet, Pierre Etienne (....-1838)
    - Inventaire après décès de Marie-Louise Elisabeth Roquet, épouse de Jean Maurice Prosper Delafosse, demeurant à Paris, rue des Bernardins, n°4, décédée à Paris, le 16 octobre 1838., 11 décembre 1838
      inventaire après décès; Bernardins (rue des); Roquet, Marie-Louise Elisabeth (....-1838); Delafosse, Jean Maurice Prosper
    - Inventaire après décès de Mélanie Anne Devillier, épouse de Louis Jean-Baptiste Bélier, demeurant à Paris où elle est décédée, le 14 janvier 1835., 24 décembre 1838
      inventaire après décès; Devillier, Mélanie Anne (....-1835); Bélier, Louis Jean-Baptiste
    - Inventaire après décès de Marie-Françoise Bresset, épouse d'Antoine Bourre., 17 janvier 1839
      inventaire après décès; Bresset, Marie-Françoise; Bourre, Antoine
    - Inventaire après décès de Louise Elisabeth Laurant, épouse de Alexandre Etienne Mauny. A la requête de ce dernier, demeurant à Paris, place Bellechasse, n°11., 21 janvier 1839
      inventaire après décès; Laurant, Louise Elisabeth; Mauny, Alexandre Etienne
    - Inventaire après décès de Jean-Baptiste Barthélémy Aubert. A la requête de Louise Céline Augustine Bacquoy, sa veuve, demeurant à Vincennes, près de Paris., 28 février 1839
      inventaire après décès; Vincennes (Val-de-Marne); Aubert, Jean-Baptiste Barthélémy; Bacquoy, Louise Céline Augustine
    - Inventaire après décès de Louis Vincent, décédé à Belleville, le 9 mars 1839. A la requête de Geneviève Marguerite Lebercher, sa veuve, demeurant à Belleville, impasse Saint-Laurent, n°7., 15 mars 1839
      inventaire après décès; Saint-Laurent (impasse); Vincent, Louis (....-1839); Lebercher, Geneviève Marguerite
    - Inventaire après décès de Jeanne Félicité Dumilâtre, épouse de Victor Sylvain Hubert, demeurant à Paris, rue Neuve Saint-Eustache, n°30., 21 mars 1839
      inventaire après décès; Dumilâtre, Jeanne Félicité; Hubert, Victor Sylvain
    - Inventaire après décès de Adélaïde Virginie Lethuillier, épouse de Marie Eléonore Quatremain, demeurant à Paris, rue de Miromesnil, n°47, décédée à Paris, le 2 mars 1839., 22 avril 1839
      inventaire après décès; Miromesnil (rue de); Lethuillier, Adélaïde Virginie (....-1839); Quatremain, Marie Eléonore
    - Inventaire après décès de Herminie Lerminier, veuve de Alexandre Pierre Louis Deherain, demeurant à Paris, rue de La Rochefoucauld, n°9, décédée à Paris, le 23 mai 1839., 5 juin 1839
      inventaire après décès; La-Rochefoucauld (rue de); Lerminier, Herminie (....-1839); Deherain, Alexandre Pierre Louis
    - Inventaire après décès de Charles Louis Michu, décédé à Courbevoie, le 14 août 1839. A la requête de Marie-Madeleine Adélaïde Carré, sa veuve, demeurant à Paris, rue des Bons Enfants, n°26., 26 août 1839
      inventaire après décès; Courbevoie (Hauts-de-Seine); Michu, Charles Louis (....-1839); Carré, Marie-Madeleine Adélaïde
    - Inventaire après décès de François Rayne, décédé à Paris, le 20 juillet 1839. A la requête Marie Sigault, sa veuve, demeurant à Paris, rue du Rocher, n°32., 27 août 1839
      inventaire après décès; Rocher (rue du); Rayne, François (....-1839); Sigault, Marie
    - Inventaire après décès de Jean Marie Louis Launer, décédé à Paris, le 5 octobre 1839. A la requête de Marie Pierrette Boissière, sa veuve, demeurant à Paris, boulevard Montmartre, n°14., 14 octobre 1839
      inventaire après décès; Montmartre (boulevard); Launer, Jean Marie Louis (....-1839); Boissière, Marie Pierrette
  - Répertoire. 1841, 2 janvier - 1852, 5 janvier, 2 janvier 1841 - 5 janvier 1852; MC/RE/XXI/20
    - Inventaire après décès de Jean Nicolas d'Hodelande et d'Henri Ferdinand d'Hodelande, décédés à Paris, les 19 juillet et 19 octobre 1840. A la requête de Jeanne Joséphine Eliot, veuve de M. d'Hodelande, demeurant à Paris, rue des Noyers, n°27., 11 janvier 1841
      MC/RE/XXI/20
      inventaire après décès; Noyers (rue des); Hodelande, Jean Nicolas d' (....-1840); Hodelande, Henri Ferdinand d' (....-1840); Eliot, Jeanne Joséphine
    - Inventaire après décès de Adélaïde Mélanie Plocq, décédée le 3 novembre 1840, rue Notre-Dame de Nazareth, n°32., 13 janvier 1841
      inventaire après décès; Plocq, Adélaïde Mélanie (....-1840)
    - Inventaire après décès de Louise Antoinette Bourmaleau, épouse de Jacques Denis Claude Duval, demeurant à Paris, rue du Faubourg Saint-Honoré, n°40, décédée à Saint-Germain-en-Laye, le 22 novembre 1840., 25 janvier 1841
      inventaire après décès; Saint-Germain-en-Laye (Yvelines); Bourmaleau, Louise Antoinette (....-1840); Duval, Jacques Denis Claude
    - Inventaire après décès de Marie-Louise Pellegrin, épouse de Nicolas Marie Joseph Adnet, demeurant à Paris, rue du Cadran, n°21, décédée à Paris, à l'adresse ci-dessus, le 22 septembre 1840., 15 février 1841
      inventaire après décès; Cadran (rue du); Pellegrin, Marie-Louise (....-1840); Adnet, Nicolas Marie Joseph
    - Inventaire après décès de Jeanne Chamillard, propriétaire, demeurant à Montmartre, près de Paris, rue des Acacias, n°3, où elle est décédée le 18 janvier 1841., 8 mars 1841
      inventaire après décès; Montmartre (ancienne commune); Acacias (rue des); Chamillard, Jeanne (....-1841)
    - Inventaire après décès de Henri Loiseau, décédé à Paris, rue Neuve des Petits Champs, n°80, le 2 mars 1841., 26 mars 1841
      inventaire après décès; Loiseau, Henri (....-1841)
    - Inventaire après décès de Marie Marguerite Céleste Goilin, veuve de Guillaume Leviel, décédée à Paris, le 26 janvier 1841. A la requête d'Emmanuel Arsène Devreux et d'Adèle Céleste Désirée Leviel, son épouse, ..., 1er avril 1841
      inventaire après décès; Goilin, Marie Marguerite Céleste (....-1841); Leviel, Guillaume; Devreux, Emmanuel Arsène; Leviel, Adèle Céleste Désirée
    - Inventaire après décès de Françoise Sorin, demeurant à Paris, rue d'Enfer Saint-Michel, n°60 bis, où elle est décédée le 17 mars 1841., 17 avril 1841
      inventaire après décès; Sorin, Françoise (....-1841)
    - Inventaire après décès de Anne Louise Marguerite Collet, veuve de Charles René Depresle, décédée à Paris, le 7 avril 1841., 4 mai 1841
      inventaire après décès; Collet, Anne Louise Marguerite (....-1841); Depresle, Charles René
    - Inventaire après décès de Claude Rouzée, instituteur, décédé à Aigueperse, arrondissement de Riom, le 5 août 1840., 7 mai 1841
      inventaire après décès; Aigueperse (Puy-de-Dôme); Rouzée, Claude (....-1840); enseignant
    - Inventaire après décès de Marie Rosalie Lefort, décédé à Paris, rue du Marché Neuf, n°21, le 2 mai 1841., 10 mai 1841
      inventaire après décès; Lefort, Marie Rosalie (....-1841)
    - Inventaire après décès de Blaise Parrot, brocanteur, décédé à Paris, rue des Sept Voies, n°33, le 29 avril 1841., 15 mai 1841
      inventaire après décès; Parrot, Blaise (....-1841); brocanteur
    - Inventaire après décès de Louis Chafiotte, décédé à Paris, le 24 mars 1841, dans le 12ème arrondissement., 8 juin 1841
      inventaire après décès; Chafiotte, Louis (....-1841)
    - Inventaire après décès de Adélaïde Pierrette Françoise Eudel, veuve de Louis Augustin Decaen, décédé à Paris, le 7 juin 1841., 17 juin 1841
      inventaire après décès; Eudel, Adélaïde Pierrette Françoise (....-1841); Decaen, Louis Augustin
    - Inventaire après décès de John Pettengell, décédé à Paris, rue Saint-Hippolyte Saint-Marcel, n°15., 23 juillet 1841
      inventaire après décès; Pettengell, Joseph
    - Inventaire après décès de Frédéric Noble, demeurant rue Saint-Hippolyte Saint-Marcel, n°15 bis, décédé à Paris, rue Greneta, n°27, le 2 août 1841., 18 août 1841
      inventaire après décès; Greneta (rue); Noble, Frédéric (....-1841)
    - Inventaire après décès de Jean Jacquot, décédé à Passy, rue de l'Eglise, n°29, le 18 août 1841., 25 août 1841
      inventaire après décès; Passy (ancienne commune); Eglise (rue de l'); Jacquot, Jean (....-1841)
    - Inventaire après décès de Eugène François Bessat dit Bessatet, décédé rue Sainte-Anne, n°79., 1er septembre 1841
      Acte passé par-devant un notaire substituant:
      Substituant: M. Aubry.
      inventaire après décès; Sainte-Anne (rue); Bessat, Eugène François; Bessatet, Eugène François
    - Inventaire après décès de Samuel Welles, demeurant à Paris, place Saint-Georges, hôtel Welles, décédé à Suresnes, le 30 août 1841., 4 septembre 1841
      inventaire après décès; Saint-Georges (place); Suresnes (Hauts-de-Seine); Welles, Samuel (....-1841)
    - Inventaire après décès de Julie Henriette Rachelle, épouse de Jean Antoine Guibert, décédée à Paris, rue Saint-Honoré, n°12, le 13 octobre 1839., 16 septembre 1841
      inventaire après décès; Saint-Honoré (rue); Rachelle, Julie Henriette (....-1839); Guibert, Jean Antoine
    - Inventaire après décès de Claude Benoît Biollay, décédé à La Villette, rue de Flandre, n°54, le 19 juillet 1841., 15 octobre 1841
      inventaire après décès; La Villette (ancienne commune); Flandre (rue de); Biollay, Claude Benoît (....-1841)
    - Inventaire après décès de Guillaume Burand, décédé à Charenton Saint-Maurice, le 26 septembre 1841., 18 octobre 1841
      inventaire après décès; Saint-Maurice (Val-de-Marne); Burand, Guillaume (....-1841)
    - Inventaire après décès de Marie Henriette Lallemant, épouse de Antoine Salis, rentier, demeurant à Paris, rue du Faubourg du Roule, n°51., 26 octobre 1841
      Substituant: M. Druet.
      inventaire après décès; Faubourg-du-Roule (rue du); Lallemant, Marie Henriette; Salis, Antoine
    - Inventaire après décès de Claude Isidore Martin, propriétaire, décédé à Paris, rue de l'Oursine, n°24, le 24 octobre 1841., 3 novembre 1841
      inventaire après décès; Oursine (rue de l'); Martin, Claude Isidore (....-1841)
    - Inventaire après décès de Guillaume Ruc, décédé à Paris, rue Galande, n°52, le 19 octobre 1841., 5 novembre 1841
      inventaire après décès; Galande (rue); Ruc, Guillaume (....-1841)
    - Inventaire après décès de René Jean-Baptiste Bourmaleau, décédé à Saint-Germain-en-Laye, le 30 août 1841., 20 novembre 1841
      inventaire après décès; Saint-Germain-en-Laye (Yvelines); Bourmaleau, René Jean-Baptiste (....-1841)
    - Inventaire après décès de François Auguste Genot, demeurant à Paris, rue Planche-Mibray, n°1, décédé à l'adresse ci-dessus, le 25 octobre 1841., 26 novembre 1841
      inventaire après décès; Planche-Mibray (rue); Saint-Martin (rue); Genot, François Auguste (....-1841)
    - Inventaire après décès de Marie-Antoinette Dobigny, veuve Delétain, décédée à Paris, rue Saint-Jacques, n°13, le 1er décembre 1841., 15 décembre 1841
      inventaire après décès; Saint-Jacques (rue); Dobigny, Marie-Antoinette (....-1841); Delétain, M.
    - Inventaire après décès de Justine Rosalie Boulet, épouse de Michel Vion, décédée à Paris, rue Saint-Jacques, n°21, le 10 décembre 1841., 31 décembre 1841 - 1841
      inventaire après décès; Saint-Jacques (rue); Boulet, Justine Rosalie (....-1841); Vion, Michel
    - Inventaire après décès de Pierrette Geoffray, épouse de François Colonjard, décédée à Paris, rue Saint-Jacques, n°187, le 10 novembre 1841., 3 janvier 1842
      inventaire après décès; Saint-Jacques (rue); Geoffray, Pierrette (....-1841); Colonjard, François
    - Inventaire après décès de Jean Nicolas Massard, décédé à Paris, rue de Chartres, n°19, le 9 janvier 1842., 19 janvier 1842